【裁判字號】    98,抗,147
【裁判日期】    980506
【裁判案由】    撤銷緩刑
【裁判全文】
台灣高等法院台南分院刑事裁定           98年度抗字第147號
抗  告  人  甲○○
上列抗告人因撤銷緩刑案件，不服台灣台南地方法院中華民國九
十八年度撤緩字第二十五號裁定，提起抗告，本院裁定如下：
    主  文
原裁定撤銷。
檢察官之聲請駁回。
    理  由
一、台灣台南地方法院檢察署檢察官聲請意旨略以：
    受刑人甲○○前因犯槍砲彈藥刀械管制條例，經台灣嘉義地
    方法院於九十三年十一月五日以九十三年度訴字第四０三號
    判決判處有期徒刑一年四月，併科罰金新台幣八萬元，緩刑
    四年，於九十三年十二月三日確定在案。竟於緩刑期間內即
    九十七年五月二十六日故意更犯贓物罪，經該院於九十七年
    十二月二十二日以九十七年度易字第六０六號判處有期徒刑
    四月（得易科罰金），於九十八年一月二十日確定。因而依
    刑法第七十五條之一第一項第二款所定得撤銷緩刑宣告之原
    因，爰依刑事訴訟法第四七六條之規定，聲請原審法院將上
    述緩刑之宣告予以撤銷。
二、原裁定意旨略以：
    按緩刑期內因故意犯他罪，而在緩刑期內受得易科罰金之有
    期徒刑、拘役或罰金之宣告確定者。足認原宣告之緩刑難收
    其預期效果，而有執行刑罰之必要者，得撤銷其宣告，刑法
    第七十五條之一第二款定有明文。查，抗告人甲○○於上開
    槍砲彈藥刀械管制條例一案中，因自白犯罪，且帶同警方起
    出槍彈，因認已有悔意，無再犯之虞，故予緩刑之宣告。惟
    仍於緩刑期間，故意再犯贓物罪，顯見緩刑之宣告並未收其
    預期效果。聲請人聲請撤銷其緩刑之宣告，為有理由，應予
    准許。
三、本件抗告意旨略以：
    緩刑期間係自確定之日起算，抗告人前案（指九十三年度訴
    字第四０三號）之緩刑期間為九十七年十二月三日期滿。依
    刑法第七十四條第一項後段：「其期間自裁判確定之日起算
    。」本案抗告人之前案係九十三年十二月三日確定，緩刑四
    年，則緩刑期滿之日為九十七年十二月三日。又刑法第七十
    五條之一第一項第二款：「緩刑期內因故意犯他罪，而在緩
    刑期內受得易科罰金之有期徒刑、拘役或罰金之宣告確定者
    」。本案抗告人雖於緩刑期內另犯贓物罪（九十七年度易字
    第六０六）。但，該罪係九十七年十二月二十二日宣判，判
    處有期徒刑四月，得易科罰金，於九十八年一月二十日始判
    決確定。該罪之判決確定日已在緩刑期滿（九十七年十二月
    三日）之後，不符合刑法第七十五條之一第一項第二款之法
    定條件，已不得為撤銷緩刑。故原裁定為不合法，請求撤銷
    原裁定。
四、刑法施行法第六條之一規定：「於中華民國九十四年一月七
    日刑法修正施行前，受緩刑之宣告，九十四年一月七日修正
    刑法施行後，仍在緩刑期內者，適用九十四年一月七日修正
    施行之刑法第七十五條、第七十五條之一及第七十六條規定
    」。查，本件係依舊法宣告緩刑，迄新法施行仍在緩刑期內
    ，依上開規定，本件即應適用修正後刑法第七十五條之一規
    定，合先敘明。
五、按緩刑期內故意犯他罪，而在緩刑期內受得易科罰金之有期
    徒刑、拘役或罰金之宣告「確定」者，足認原宣告之緩刑難
    收其預期效果，而有執行刑罰之必要，得撤銷其緩刑之宣告
    ，刑法第七十五條之一第一項第二款定有明文。又緩刑期間
    自裁判確定之日起算，而緩刑期滿，緩刑宣告未經撤銷者，
    其刑之宣告失其效力，同法第七十四條、第七十六條亦定有
    明文。故撤銷緩刑，須在前案「緩刑期滿前」，後案之裁判
    已「確定」，始得撤銷，前案「緩刑期滿後」，其刑之宣告
    已失其效力，自無更行撤銷緩刑之餘地。另為督促主管機關
    注意及時行使撤銷緩刑之責，雖於刑法第七十五條及七十五
    條之一增訂「判決確定後六月以內為之」之要件，俾使撤銷
    緩刑之法律關係早日確定。惟此項聲請撤銷緩刑之期限之前
    提要件，仍須在前案「緩刑期滿前」，後案之判決已「確定
    」，並非指後案之判決確定在前案緩刑期滿後，於後案判決
    確定後六個月內，仍可聲請撤銷緩刑（見刑法第七十五條之
    立法意旨）。
六、經查：本件抗告人因犯槍砲彈藥刀械管制條例（前案），經
    台灣嘉義地方法院於九十三年十一月五日，以九十三年度訴
    字第四０三號判決判處有期徒刑一年四月，併科罰金新台幣
    八萬元，緩刑四年，於九十三年十二月三日確定在案。則被
    告緩刑四年之期間自判決確定之日起算，於九十七年十二月
    三日即已屆滿。茲被告於緩刑期間內之九十七年五月二十六
    日更犯贓物罪（後案），經台灣嘉義地方法院於九十七年十
    二月二十二日，以九十七年度易字第六０六號判決判處有期
    徒刑四月（得易科罰金），並於九十八年一月二十日判決確
    定。可知本件於後案確定時（98年1月20日），於前案之緩
    刑業已期滿（97年12月3日），是抗告人所為之後案雖係故
    意犯贓物罪，且受得易科罰金之有期徒刑之宣告，惟後案確
    定時，前案之緩刑已期滿，其刑之宣告已失其效力。揆之前
    揭意旨，後案既係於前案緩刑期滿後始告確定，即不符刑法
    第七十五條之一第一項第二款之要件，不得據此撤銷前案緩
    刑之宣告。原審不察，認抗告人於緩刑期間內，故意再犯贓
    物罪，顯見緩刑之宣告並未收其預期效果，而為撤銷緩刑宣
    告之裁定，依前開說明，其裁定自屬違法。抗告人以前詞提
    起抗告，為有理由，自應由本院撤銷原裁定，並自為駁回檢
    察官撤銷緩刑聲請之裁定。
七、據上論斷，依刑事訴訟法第四百十三條，裁定如主文。
中    華    民    國    98    年    5     月    6     日
                  刑事第二庭    審判長法  官    葉居正
                                      法  官    郭千黛
                                      法  官    吳勇輝
以上正本證明與原本無異。
不得再抗告。
                                      書記官    李良倩
中    華    民    國    98    年    5     月    7     日


司法院資訊處製作；財團法人民間司法改革基金會備份。
